臺灣臺北地方法院小額民事判決
110年度北小字第1548號
原      告  兆豐產物保險股份有限公司

法定代理人  梁正德  
訴訟代理人  彭政順  
複代理人    謝宇森  
被      告  葉泳和  


上列當事人間請求侵權行為損害賠償事件，經本院於中華民國11
0年9月28日言詞辯論終結，判決如下：
    主  文
被告應給付原告新臺幣貳萬柒仟肆佰貳拾貳元，及自民國一百一
十年二月十九日起至清償日止，按週年利率百分之五計算之利息
。
原告其餘之訴駁回。
訴訟費用新臺幣壹仟元由被告負擔十分之八，餘由原告負擔。
本判決第一項得假執行。但被告以新臺幣貳萬柒仟肆佰貳拾貳元
為原告預供擔保，得免為假執行。
    事實及理由
一、原告主張：被告於民國109年7月3日下午17時38分許，在臺
    北市○○區○○○路0段000巷00號前處，駕駛車號0000-00號自用
    小客車自路邊起步時，不慎碰撞停放前方之訴外車輛即車牌
    號碼000-000號普通重型機車，致使該機車傾倒撞及原告承
    保之訴外人即被保險人曾子皇所有而由訴外人曾義鈞駕駛之
    車號000-0000號自用小客車（下稱系爭車輛），造成系爭車
    輛受損，嗣系爭車輛經送修後，計支出新臺幣（下同）35,3
    74元（含工資費用4,950元、零件費用14,124元、塗裝費用1
    6,300元），業經原告依保險契約理賠予曾子皇，依保險法
    第53條取得代位求償權，爰依保險法第53條、民法第184條
    第1項前段、第191條之2規定，提起本件訴訟等語，並聲明
    ：被告應給付原告35,374元，及自起訴狀繕本送達翌日起至
    清償日止，按週年利率5%計算之利息。
二、被告則以：在現場協商過程，我有向對方車主說明並願意賠
    償5,000元，事件發生時應該是有誠意的和解，而不是自作
    主張用硬的金額要求我支付，對方車輛並沒有遭受多大的損
    失與安全問題，快速修理也未告知我，故我認為應完全由原
    告自行吸收修車費用，我覺得對方的要求太離譜，且我也沒
    能力負擔，我對於有開車撞倒機車而碰到原告保戶的車輛這
    件事情沒有意見，我們當時去買菜，有電話來，我在打電話
    ，因前方機車很小台我沒有看到，我一開就撞倒機車了等語
    ，資為抗辯，並聲明：駁回原告之訴。
三、得心證之理由：
  ㈠本件原告主張被告於上開時、地駕駛駕駛車號0000-00號自用
    小客車自路邊起步時，不慎碰倒前方機車致使撞及原告承保
    之系爭車輛，造成系爭車輛受損，原告已賠付系爭車輛修復
    費用等情，業據其提出與所述相符之查核單、系爭車輛行車
    執照、駕照、車損照片、道路交通事故當事人登記聯單、道
    路交通事故現場圖、統一發票、估價單、賠款滿意書為證（
    見本院卷第17-33頁），並經本院依職權向臺北市政府警察
    局交通警察大隊調閱道路交通事故現場圖、A3類道路交通事
    故調查紀錄表、道路交通事故當事人登記聯單、道路交通事
    故照片黏貼紀錄表為憑（見本院卷第39-55頁），復被告自
    陳其車有撞倒機車而碰到系爭車輛等語(見本院卷第148頁)
    ，堪認原告上開之主張應為真實。
  ㈡按因故意或過失，不法侵害他人之權利者，負損害賠償責任
    ，民法第184條第1項前段定有明文。另依保險法第53條第1
    項規定，被保險人因保險人應負保險責任之損失發生，而對
    於第三人有損失賠償請求權者，保險人得於給付賠償金額後
    ，代位行使被保險人對於第三人之請求權；但其所請求之數
    額，以不逾賠償金額為限。本件被告駕駛前開自用小客車，
    因路邊起步不慎致車禍肇事，已如上述，揆諸前揭規定，被
    告自應負侵權行為損害賠償責任。又原告既承保系爭車輛並
    已給付賠償金額，揆諸前揭條文，即得代位行使曾子皇對被
    告之侵權行為損害賠償請求權。
  ㈢次按不法毀損他人之物者，應向被害人賠償其物因毀損所減
    少之價值，為民法第196條所明定。而所謂請求賠償物被毀
    損所減少之價額，得以修復費用為估定標準，但以必要者為
    限，例如修理材料以新品換舊品，應予折舊（參見最高法院
    77年度第9次民事庭會議決議）。經查，原告主張系爭車輛
    必要修繕費用包括工資費用4,950元、零件費用14,124元、
    塗裝費用16,300元等情，業據其提出統一發票、估價單為證
    （見本院卷第29-31頁），依前揭說明，系爭車輛之修復既
    以新零件更換被毀損之舊零件，自應將零件折舊部分予以扣
    除。而依行政院所頒「固定資產耐用年數表」及「固定資產
    折舊率表」之規定，自用小客車之耐用年數為5年，依定率
    遞減法每年折舊369/1000，且固定資產提列折舊採用定率遞
    減法則者，以1年為計算單位，其使用期限未滿1年者，按實
    際使用之月數相當於全年之比例計算之，不滿1月者，以1月
    計。準此，系爭車輛出廠日為107年9月，有系爭車輛行車執
    照足憑（見本院卷第19頁），至事故發生日即109年7月3日
    止，實際使用年數為1年9月18日，以使用1年10月計，故該
    車零件費用扣除折舊後之費用為6,172元（計算式如附表所
    示），並加計工資費用4,950元、塗裝費用16,300元，原告
    得請求之車輛修復費用應為27,422元（計算式：6172+4950+
    16300＝27422）。
  ㈣又按負損害賠償責任者，除法律另有規定或契約另有訂定外
    ，應回復他方損害發生前之原狀；第一項情形，債權人得請
    求支付回復原狀所必要之費用，以代回復原狀，民法第213
    條第1項、第3項亦分別定有明文。被告雖辯稱原告車輛修理
    費要求太離譜云云並提出自行估價之記載貨名為「後蓋烤漆
    」及「後保桿烤漆」之估價單為憑（見本院卷第131頁），
    然兩造本未有何等合意就系爭車輛之損害修復須由被告熟識
    或兩造合意之修車廠處理；再者，系爭事故之發生突然，於
    損害發生後亟思儘速處理係屬常情，且尋求比價之過程中尚
    可能支出檢測費、差旅費、拖吊費及耗損時間勞費，更可能
    使修車等待期間延長，造成其他損失（如無法用車損失、另
    行租車損失等），故實無苛求系爭車輛須極盡比價之能事或
    須由被告熟識之修車廠或等待兩造合意後始得尋求估價以求
    支出最少費用之理；復原告就系爭車輛受損部位、修復過程
    及修理之金額均已提出車損照片、估價單與統一發票為證，
    且比對車損照片，估價單中修復項目並無不當之處，難認原
    告送原廠之維修費用為浮報或不必要，是被告空言原告修理
    費太離譜云云，洵難採憑。
　㈤末按遲延之債務，以支付金錢為標的者，債權人得請求依法
    定利率計算之遲延利息；應付利息之債務，其利率未經約定
    ，亦無法律可據者，週年利率為百分之五；給付無確定期限
    者，債務人於債權人得請求給付時，經其催告而未為給付，
    自受催告時起，負遲延責任。其經債權人起訴而送達訴狀，
    或依督促程序送達支付命令，或為其他相類之行為者，與催
    告有同一之效力，民法第233條第1項前段、第203條、第229
    條第2項分別有明文規定。本件原告之請求，核屬無確定期
    限之給付，自應經原告催告未為給付，被告始負遲延責任。
    準此，原告請求被告給付自起訴狀繕本送達翌日即110年2月
    19日（見本院卷第81頁）起至清償日止，按週年利率5%計算
    之利息，核無不合，併予准許。
四、綜上所述，原告據以提起本訴，請求被告給付27,422元，及
    自起訴狀繕本送達翌日即110年2月19日起至清償日止，按週
    年利率5%計算之利息，為有理由，應予准許，逾此範圍之請
    求為無理由，應予駁回。
五、本件原告勝訴部分係小額程序為被告敗訴之判決，依民事訴
    訟法第436條之20規定，應依職權宣告假執行，並依同法第3
    92條第2項之規定，依職權宣告被告預供擔保，得免為假執
    行。
六、本件事證已臻明確，兩造其餘攻擊防禦方法及證據，核與判
    決之結果，不生影響，爰不一一論列，併此敘明。
七、按適用小額訴訟程序事件法院為訴訟費用之裁判時，應確定
    其費用額，民事訴訟法第436條之19定有明文，爰確定本件
    訴訟費用額如主文第3項所示。
八、訴訟費用負擔之依據：民事訴訟法第79條。
中　　華　　民　　國　　110 　年　　10　　月　　13　　日
                  臺北簡易庭  法  官　陳仁傑
附表
-----
折舊時間           金額
第1年折舊值        14,124×0.369=5,212
第1年折舊後價值    14,124-5,212=8,912
第2年折舊值        8,912×0.369×(10/12)=2,740
第2年折舊後價值    8,912-2,740=6,172
以上正本證明與原本無異。
如不服本判決，須以違背法令為理由，於判決送達後20日內向本
庭（臺北市○○區○○○路0 段000 巷0 號）提出上訴狀。（須
按他造當事人之人數附繕本）。如委任律師提起上訴者，應一併
繳納上訴審裁判費。
中　　華　　民　　國　　110 　年　　10　　月　　13　　日
                              書記官　黃進傑
  計　算　書
項　　　　目                金  　額（新臺幣）　　備  註
第一審裁判費　　　           1,000元
合　　　　計　　　           1,000元
附錄：
一、民事訴訟法第436條之24第2項：
    對於小額程序之第一審裁判上訴或抗告，非以其違背法令為
    理由，不得為之。
二、民事訴訟法第436條之25：
    上訴狀內應記載上訴理由，表明下列各款事項：
    ㈠原判決所違背之法令及其具體內容。
    ㈡依訴訟資料可認為原判決有違背法令之具體事實。